【裁判字號】    88,易,4331
【裁判日期】    890105
【裁判案由】    侵占
【裁判全文】
臺灣板橋地方法院刑事判決                        八十八年度易字第四三三一號
    公  訴  人  臺灣板橋地方法院檢察署檢察官
    被      告  甲○○
右列被告因侵占案件，經檢察官提起公訴（八十八年度偵緝字第一四三四號），本院
判決如左：
    主  文
甲○○意圖為自己不法之所有，而侵占自己持有他人之物，處拘役伍拾日。緩刑貳年
。
    事  實
一、甲○○曾於民國七十一年間，因偽造文書案件，經法院判處有期徒刑五月確定，
    於七十三年十一月二十日有期徒刑執行完畢（不構成累犯），另於八十七年六月
    十七日，在台北縣中和市○○路七二號，向蓮花計程車客運服務有限公司（下稱
    蓮花公司）租用玉殿牌ＡＣ─五五０一型無線電車裝機組一套，裝置於所承租之
    車號Ｄ八─一一五號計程車上使用，約定租金每月新台幣一千五百元。詎甲○○
    竟僅繳交二月之費用後，明知於八十七年九月間，因積欠違規罰款未繳納遭吊扣
    執照，其所駕駛之計程車亦遭車行收回，已無使用無線電機組之必要，竟意圖為
    自己不法之所有，將上開無線電機組拆卸後放置於台北縣中和市○○路九二巷二
    三號四樓家中，並未繼續繳交租金，將上開無線電機組侵占入己。
二、案經蓮花公司訴由台灣板橋地方法院檢察署偵查起訴。
    理  由
一、訊據被告甲○○固坦承有向告訴人公司租用無線電機組之事實，惟矢口否認涉有
    上開犯行，辯稱：伊係因為駕照被吊銷無法營業，計程車又為車行取回，才將無
    線電機組拆下，因積欠告訴人租金、服務費沒錢還，所以將機組暫時放在前妻家
    中，又因一時找不到工作，所以才沒與告訴人處理，直到被通緝伊才知道告訴人
    告伊，檢察官問伊機組何在？伊回前妻家去找，才知道被前妻丟掉了云云。惟查
    ：右揭事實，業據告訴人代理人周志榮於偵查中指述綦詳，並有租賃契約書、存
    證信函、交通部計程車專用無線電台車台執照等附卷足稽，被告既自承駕照被吊
    扣，所租用駕駛之計程車又遭車行收回，且無錢支付告訴人之租金，衡諸被告當
    時之情狀，顯已無繼續使用無線電機組之必要，理應將所承租之無線電機組返還
    告訴人，以免徒增租金費用，其竟將無線電機組拆下後放置於家中，並即未再繳
    交租金，亦未與告訴人聯繫，其主觀上有將持有之無線電機組變易為所有之意圖
    甚明。至事後上開無線電機組雖為被告之前妻所丟棄，亦無解其上開犯行之認定
    。本件事證明確，被告犯行洵堪認定，應依法論科。
二、核被告甲○○所為，係犯刑法第三百三十五條第一項之侵占罪。爰審酌被告犯罪
    之動機、目的、手段、犯罪所生之危害、犯後態度及已與告訴人和解賠償損害等
    一切情狀，量處如主文所示之刑。末查，被告曾於七十一年間，因偽造文書案件
    ，經法院判處有期徒刑五月確定，於七十三年十一月二十日有期徒刑執行完畢，
    惟五年以內未曾受有期徒刑以上刑之宣告，有台灣高等法院檢察署刑案紀錄簡覆
    表在卷可稽，其因一時失慮，致罹刑典，事後已與告訴人和解賠償損害，顯有悔
    意，經此偵審程序併科刑判決後，應知所警惕，信無再犯之虞，本院因認前開對
    其宣告之刑以暫不執行為適當，爰併宣告緩刑二年，用啟自新。
據上論斷，應依刑事訴訟法第二百九十九條第一項前段，刑法第三百三十五條第一項
、第七十四條第二款，罰金罰鍰提高標準條例第一條前段，判決如主文。
本案經檢察官鄭嘉欣到庭執行職務
中      華      民      國      八十九    年      一      月      五    日
                                  臺灣板橋地方法院刑事第二庭
                                      法  官  白  光  華
右正本證明與原本無異。
如不服本判決，應於判決送達後十日內，向本院提出上訴狀。
                                      書記官  韓  毓  寧
中      華      民      國      八十九    年    一      月      七      日
附錄本案所犯法條全文
刑法第三百三十五條
意圖為自己或第三人不法之所有，而侵占自己持有他人之物者，處五年以下有期徒刑
、拘役或科或併科一千元以下罰金。
前項之未遂犯罰之。


司法院資訊處製作；財團法人民間司法改革基金會備份。
